# 合并会计报表

提问人：jangyanbo 时间：2015-11-25 19:35:13
陈老师好！
关于集团公司原来主辅分离出去的辅业是否纳入合并报表问题向您请教！ 某集团公司 2000 年左右主辅分离后，辅业（大集体企业）因其地理位置及与主业的相关性，一直没有面向市场的经营能力，收入基本是向主业提供绿化、物业、保洁等取得的，目前的实际情况是辅业的人员90%以上均有主业派驻，负责辅业的管理与运营，剩余10%的人员基本上是临时工，但是所有这些人员的工资都在主业支付，经询问企业的相关人员可知！目前的这种形式从主辅分离的时候就是这样的一种状态，也没有明确到底哪种运营模式，主业向辅业到底是提供的劳务，还是租赁或者是委托经营没有明确的协议支持，但是主业一直视同是自己的组成部分，所有派驻的人员主业也没有向辅助要求付什么款项，形式上主业与辅业也没有股权关系，也没有约定辅业清算时净资产的分配形式。我的问题是1 、因为辅业的管理运营权都是主业在控制（辅助没有对应的人员，都是主业派驻的），从控制的权力上看是有的，能否合并辅业的报表呢 2 、从控制的状态下是否能获得可变的回报，因为主业的物业、保洁、等（还包括辅助提供矿石）能够影响辅业提供的劳务或者是材料的价格这样的方式能否算作获得回报的一种方式呢（比如说可以以低于市场的价格获得对应的劳务或者是服务） 3 、我理解应纳入合并，因为从经济实质上就是自己的人在提供物业、保洁等服务，只不过形式上是两个主体而已。如果可以纳入合并的话如何考虑所有者权益的抵消呢 4 、如果不能合并的话那么这种运营行为在经济实质上如何理解呢

回答人：chenyiwei
可能要进一步了解相关背景才能最终下结论。从你说的情况看具有“事实控制”是有可能的，但麻烦之处在于该辅业企业的净资产在合并报表层面如何列报的问题。另外还要关注是否可能存在潜在的法律风险。